【裁判字號】    95,訴,1774
【裁判日期】    951130
【裁判案由】    毒品危害防制條例
【裁判全文】
臺灣臺北地方法院刑事判決              95年度訴字第1774號
公  訴  人  臺灣臺北地方法院檢察署檢察官
被      告  甲○○
                    （現另案在臺灣臺北監獄執行中）
上列被告因違反毒品危害防制條例案件，經檢察官提起公訴（95
年度毒偵字第2726號），嗣被告於本院準備程序就被訴事實為有
罪之陳述，經合議庭裁定改行簡式審判程序，判決如下：
    主  文
甲○○施用第一級毒品，累犯，處有期徒刑壹年貳月。
    事  實
一、甲○○前於民國93年間，因竊盜案件，經台灣士林地方法院
    以93年度湖簡字第21號判決有期徒刑4 月，嗣並確定，復於
    同年間，因違反毒品危害防制條例案件，經本院以93年度訴
    字第713 號判決有期徒刑7 月，經台灣高等法院以93年度上
    訴字第2001號判決駁回上訴確定。前開2 罪經台灣高等法院
    裁定應執行有期徒刑1 年，93年10月27日入監執行，94年9
    月26日縮短刑滿執行完畢。
二、甲○○自72年以還，即分別於73年、75年、79年、81年多次
    因違反麻醉藥品管理條例、煙毒等案件，經法院判刑確定，
    並入監執行，而於86年1 月2 日執行完畢。甲○○仍不知自
    我檢束，遠離毒品之戕害，復於90年因施用第一級毒品案件
    ，經本院以90年度毒聲字第1469號裁定應送勒戒處所觀察、
    勒戒，因有繼續施用毒品之傾向，本院以90年度毒聲字第18
    72號裁定令入處所施以強制戒治1 年，嗣經本院以91年度毒
    聲字第167 號裁定停止戒治，所餘戒治期間付保護管束，復
    因保護管束期間，違反保護管束應遵守事項情節重大，經本
    院以91年度毒聲字第904 號裁定撤銷停止戒治，令入戒治處
    所施以強制戒治，92年2 月1 日強制戒治期滿，經檢察官於
    92年4 月7 日以92年戒毒偵字第50號為不起訴處分。嗣後，
    甲○○又因施用第一級毒品海洛因等案件，經本院於95年8
    月8 日以95年度訴字第962 判決判處有期徒刑10月，嗣並確
    定。
三、詎甲○○猶不知悔改，自本院95年度訴字第962 號違反毒品
    危害防制條例案件於95年8 月8 日宣判後起，至同年9 月14
    日20時許止，復基於施用第一級毒品海洛因之概括犯意，約
    每隔2 天，反覆延續在其台北市○○路21巷21號2 樓住處，
    以針筒注射之方式施用第一級毒品海洛因多次。嗣於95年9
    月15日凌晨因另案通緝，經警在其前開住處查獲，始悉上情
    。
四、案經台北市政府警察局中山分局報請台灣台北地方法院檢察
    署檢察官偵查起訴，本院因被告為有罪陳述，依簡式審判程
    序審理。
    理  由
一、前開事實，業據被告甲○○於本院審理時坦承不諱，而被告
    於95年9 月15日經警查獲後所採集之尿液，經送鑑定，確呈
    嗎啡陽性反應，有台灣尖端先進生技醫藥股份有限公司95年
    9 月20日濫用藥物檢驗報告在卷可稽，佐以被告尚有事實欄
    所載之施用毒品前科紀錄，有台灣高等法院被告前案紀錄表
    在卷可憑，足證被告確有施用毒品之依賴性及習慣性，被告
    前開施用第一級毒品海洛因之自白，與事實相符，應可採信
    。本件事證明確，被告施用第一級毒品犯行，堪以認定。
二、被告於90年因施用第一級毒品案件，經本院以90年度毒聲字
    第1872號裁定應送勒戒處所觀察、勒戒，因有繼續施用毒品
    之傾向，本院以90年度毒聲字第1872號裁定令入處所施以強
    制戒治1 年，嗣經本院以91年度毒聲字第167 號裁定停止戒
    治，所餘戒治期間付保護管束，復因保護管束期間，違反保
    護管束應遵守事項情節重大，經本院以91年度毒聲字第904
    號裁定撤銷停止戒治，令入戒治處所施以強制戒治，92 年2
    月1 日強制戒治期滿，經檢察官於92年4 月7 日以92 年 戒
    毒偵字第50號為不起訴處分。嗣後，被告又因施用第一級毒
    品海洛因等案件，經本院於95年8 月8 日以95年度訴字第96
    2 判決判處有期徒刑10月，嗣並確定，除有前開相關裁定之
    網路擷取本在卷可參外，復有台灣高等法院被告前案紀錄表
    可佐。被告於強制戒治期滿執行完畢及施用第一級毒品海洛
    因甫於95年8 月8 日經本院判決有罪後，5 年內再犯本案施
    用第一級毒品犯行，依毒品危害防制條例第20條第3 項規定
    之反面解釋，被告已無再施以觀察、勒戒及強制戒治之必要
    ，附此說明。
三、論罪科刑之理由：
    (一)核被告甲○○所為，係犯毒品危害防制條例第10條第1 項
      施用第一級毒品罪，其持有第一級毒品海洛因為施用第一
      級毒品海洛因之階段行為，不另論罪。
    (二)參之被告前案紀錄表，被告自72年以還，即因施用毒品案
      件，歷經多次判刑、執行，復經觀察勒戒、強制戒治後，
      再犯施用第一級毒品海洛因，又經本院於95年8 月8 日以
      95年度訴字第962 判決判處有期徒刑10月，嗣並確定，已
      如前述，被告竟於判決後，無法自拔，約每隔2 天施用第
      一級毒品海洛因，再度觸犯本件施用第一級毒品海洛因案
      件，顯見被告確有施用毒品之倚賴性。參照被告施用第一
      級毒品海洛因之時間、地點及次數，足認被告施用第一級
      毒品海洛因，乃係基於概括之犯意，而於密切之時、地反
      覆延續實行施用第一級毒品之犯罪，依社會一般客觀上之
      觀察，屬於病態性犯罪，自應論以包括之一罪，較為合理
      適當。
    (三)公訴人僅敘及被告於95年9 月15日零時58分回溯26小時內
      某時，有施用第一級毒品海洛因之犯行，而未敘及被告尚
      於其他時間內之犯行，惟因此部分犯行與前開已起訴之部
      分，有包括一罪之實質上一罪關係，為起訴效力所及，本
      院自應併予審究。
    (四)被告前於93年間，因竊盜案件，經台灣士林地方法院以93
      年度湖簡字第21號判決有期徒刑4 月，嗣並確定，復於同
      年間，因違反毒品危害防制條例案件，經本院以93年度訴
      字第713 號判決有期徒刑7 月，經台灣高等法院以93年度
      上訴字第2001號判決駁回上訴確定。前開2 罪經台灣高等
      法院裁定應執行有期徒刑1 年，93年10月27日入監執行，
      94年9 月26日縮短刑滿執行完畢，有台灣高等法院被告前
      案紀錄表在卷可證，其於5 年之內故意再犯本件有期徒刑
      以上之罪，核屬累犯，應依刑法第47條第1 項之規定，加
      重其刑。
    (五)本院審酌被告已有多次毒品前科（已如前述），經過觀察
      勒戒、強制戒治及刑罰執行後，猶不知戒除施用第一級毒
      品惡習，抗拒毒品之意志力薄弱，及其施用之時間及次數
      、所生自我戕害之結果、犯罪後於本院準備程序及審理中
      尚能坦承犯行而態度良好及其他一切情狀，量處如主文所
      示之刑。
據上論斷，應依刑事訴訟法273 條之1 第1 項、第299 條第1 項
前段，毒品危害防制條例第10條第1 項，刑法第11條前段、第47
條第1 項，判決如主文。
本案經檢察官林良蓉到庭執行職務。
中    華    民    國    95    年    11    月    30    日
                  刑事第十六庭  法  官  蔡守訓
上正本證明與原本無異。
如不服本判決，應於判決送達後10日內向本院提出上訴狀 (應抄
附繕本)。
                                書記官  張漪蕙
中    華    民    國    95    年    11    月    30    日
附錄法條：
毒品危害防制條例第10條
施用第一級毒品者，處 6 月以上 5 年以下有期徒刑。
施用第二級毒品者，處 3 年以下有期徒刑。


司法院資訊處製作；財團法人民間司法改革基金會備份。
